【裁判字號】    97,消債抗,70
【裁判日期】    971128
【裁判案由】    更生事件
【裁判全文】
臺灣臺北地方法院民事裁定            97年度消債抗字第70號
抗  告  人  甲○○
上列抗告人因消費者債務清理條例更生事件事件，抗告人對於中
華民國97年7月16日97年度消債更字第18號裁定，提起抗告，本
院裁定如下：
    主  文
原裁定廢棄。
    理  由
一、抗告意旨略以：抗告人於收受原審民國97年5月21日之補正
    裁定後，備妥聲請人之最新全戶戶籍謄本，說明協商成立迄
    聲請日止，聲請人之清償狀況，並提出聲請人各期清償金額
    及相關證明文件等，於97年6月3日自台灣郵政長春路分局，
    以掛號郵件寄出，且經抗告人向郵局查悉前開掛號郵件業於
    97年6月4日妥投。故原裁定以抗告人未於期限內補正而駁回
    聲請，自有不當，求與廢棄原裁定等語。
二、原裁定意旨略以：抗告人未依97年5月21日裁定補正抗告人
    最新全戶戶籍謄本，及說明協商成立迄聲請日止，抗告人之
    清償狀況，並提出抗告人各期清償金額及相關證明文件，註
    明自何時起未能如期清償及未能清償之原因到院為由，難認
    其有消費者債務清理條例（下稱本條例）第151條第5項所示
    ，有因不可歸責於己之事由致履行顯有重大困難之情形，乃
    依本條例第8條規定，於97年7月16日以裁定駁回抗告人更生
    之聲請。
三、經查：原審於97年5月21日裁定命抗告人於裁定送達後10日
    內，「補提最新全戶戶籍謄本（記事欄不得省略），及說明
    協商成立迄聲請日止，聲請人之清償狀況，並提出聲請人各
    期清償金額及相關證明文件，註明自何時起未能如期清償及
    未能清償之原因到院。」，抗告人於同年月27日收受，有送
    達證書附卷可稽（見原審卷第29頁、30頁）；抗告人於97年
    6月2日具狀說明清償狀況，陳述因不可歸責於己之事由致履
    行顯有重大困難之證明文件等相關資料，補提最新全戶戶籍
    謄本，並檢附清償證明文件（匯款回條、存款存根等11紙）
    ，有陳情書附於原審卷可稽，該書狀已於97年6月4日送達本
    院，亦有本院收狀戳章在卷可憑（見原審卷第31頁至37頁）
    ，足徵抗告人已依原審裁定為補正行為，且未逾法院之裁定
    期間，法院自不得以其補正逾期為理由，予以駁回，乃原審
    未及查明，逕以抗告人逾期未補正為由駁回抗告人更生之聲
    請，即有未洽。抗告人指摘原裁定不當，求予廢棄，為有理
    由，爰由本院將原裁定廢棄，由原審法院另為適當處理。
四、據上論結，本件抗告為有理由，爰依消費者債務清理條例第
    15條、民事訴訟法第492條，裁定如主文。
中    華    民    國    97    年    11    月    28    日
                  民事第五庭審判長   法  官  薛中興
                                     法  官  吳佳薇
                                     法  官  林妙黛
以上正本係照原本作成
本裁定不得再抗告
中    華    民    國    97    年    11    月    28    日
                                     書記官  陳怡君


司法院資訊處製作；財團法人民間司法改革基金會備份。
